

26 años

Español

置 28 de Diciembre de 1996



pasanchez96@outlook.es

www.pasanchez.com

Madrid

CONOCIMIENTOS

• C#

- VB.NET
- .Net (Core, Framework, Standard)
- SQL Server
- Entity Framework
- LINQ
- REST API
- MVC
- Unit Testing
- Web (html, css, js)
- Angular
- Wordpress
- Git
- Scrum
- Visual Studio Enterprise

MABILIDADES

- Carnet B
- Proactivo
- Organizado
- Resolutivo
- Capacidad de trabajo en equipo

IDIOMAS

INGLÉS INTERMEDIO

PABLO SÁNCHEZ

DESARROLLADOR DE SOFTWARE

PERFIL PERSONAL

Tengo 3 años de experiencia en consultoría con contacto directo con el cliente y experiencia principalmente en tecnologías como C#, .Net (Core, Framework, Standard), Entity Framework, LINQ, Sql Server, Web API, MVC, Forms, Consola y de integración con múltiples servicios web como puede ser sms, google maps, crashlytics, etc.

Actualmente centrado en perfeccionar mis conocimientos sobre .Net, patrones de diseño, ORM como Dapper orientados a la velocidad de acceso e introducción a Azure. En front end JS y Angular.

En lo personal me considero una persona trabajadora, colaborativa, con muchas ganas de aprender, que disfruta mucho de su trabajo y siempre dispuesto a proponer/escuchar diferentes opiniones.

FORMACIÓN ACADÉMICA

TÉCNICO SUPERIOR EN DESARROLLO DE APLICACIONES MULTIPLATAFORMA

FP Joyfe

TÉCNICO EN SISTEMAS
MICROINFORMÁTICOS Y REDES

CPIFP Los Enlaces

EXPERIENCIA LABORAL

POR CUENTA PROPIA (06-2022 A 09-2023)

Desarrollador por cuenta propia de aplicación web de gestión de stock en .Net 6 (REST API, C#, SQL Server, EF, Code First), desarrollo/mantenimiento de la infraestructura de red mínima viable y customizaciones de software para emprendimiento en sector de teclados mecánicos.

EVOTEC CONSULTING (07-2018 A 03-2022)

DESARROLLADOR JUNIOR

A cargo de varios desarrollos en .Net (principalmente con C#) y su despliegue a producción, tanto web (web API, MVC, Razor) como Windows Forms y mantenimiento de aplicaciones en C# y VB, desarrollo de base de datos con SQL Server y su respectiva integración con Entity Framework.

Front End desarrollados con (**html**, **css**, **js**) y framework JS como **Angular**

Experiencia en contacto directo con el cliente para el análisis y planificación de dichos desarrollos y de futuras integraciones.

ATOS (11-2017 A 02-2018)

BECARIO DESARROLLADOR

Mantenimiento de aplicaciones en Java Spring Boot y optimizaciones de BBDD.